臺灣雲林地方法院刑事裁定
111年度聲字第326號
聲  請  人  臺灣雲林地方檢察署檢察官
受  刑  人  呂挺秀



上列聲請人因受刑人數罪併罰有二裁判以上，聲請定其應執行之
刑（111年度執字第785號），本院裁定如下：
    主  文
呂挺秀犯如附表所示各罪所處之刑，應執行有期徒刑柒年肆月。
    理  由
一、聲請意旨略以：上列受刑人呂挺秀因犯詐欺等案件，先後經
    判決確定如附表，應依刑法第53條、第51條第5款規定，定
    其應執行之刑，爰依刑事訴訟法第477條第1項聲請裁定等語
    。
二、按裁判確定前犯數罪者，併合處罰之；數罪併罰，分別宣告
    其罪之刑，宣告多數有期徒刑者，於各刑中之最長期以上，
    各刑合併之刑期以下，定其刑期，但不得逾30年；數罪併罰
    ，有二裁判以上者，依刑法第51條之規定，定其應執行之刑
    ，並由該案犯罪事實最後判決之法院之檢察官，聲請該法院
    裁定之；刑法第50條第1項前段、第53條、第51條第5款及刑
    事訴訟法第477條第1項分別定有明文。又法律上屬於自由裁
    量之事項，有其外部性界限及內部性界限，並非概無拘束，
    依據法律之具體規定，法院應在其範圍內選擇為適當之裁判
    者，為外部性界限，而法院為裁判時，應考量法律之目的，
    及法律秩序之理念所在者，為內部性界限，法院為裁判時，
    二者均不得有所踰越（最高法院80年度台非字第473號判決
    意旨參照）。是以數罪併罰，有二裁判以上，定其應執行之
    刑時，固屬於法院自由裁量之事項，然仍應受前揭外部性界
    限及內部性界限之拘束。
三、經查：
㈠、本件受刑人前因犯詐欺等案件，經臺灣高雄地方法院、臺灣
    高等法院高雄分院、最高法院及本院先後判處如附表編號1
    至74所示之刑，均經分別確定在案，且如附表編號7至74所
    示各罪，係在如附表編號1至6所示各罪判決確定日（即民國
    110年3月25日）之前所犯，有各該判決書及臺灣高等法院被
    告前案紀錄表附卷可稽。又受刑人所犯如附表編號1至6及73
    所示各罪均為得易科罰金之罪，其餘附表編號所示各罪則為
    不得易科罰金之罪，屬前述刑法第50條但書第1款情形，檢
    察官依受刑人請求聲請定其應執行之刑，並給予受刑人陳述
    意見之機會，並審核有關卷證後，認本件聲請為正當，應予
    准許。
㈡、本件被告所犯附表編號1至72及74所示各罪分別為以網際網路
    對公眾散布而犯詐欺取財罪及共同犯詐欺取財罪，於併合處
    罰時，其責任非難重複之程度較高；而上述詐欺取財罪與附
    表編號73所示之罪為不能安全駕駛致交通危險罪，則又為不
    同的犯罪類型，侵害法益亦不同，於併合處罰時，其責任非
    難重複之程度則較低。這些責任非難重複之程度高低狀況，
    應於本件定應執行刑時予以充分斟酌，並適當反映於所定刑
    度，以符合罪刑相當原則。經審酌受刑人責任非難重複的程
    度，犯罪時間、犯罪類型、法益侵害種類、犯罪行為態樣，
    及裁判於定刑時已扣減之應執行刑（附表編號1至72所示72
    罪前經臺灣高等法院高雄分院以111年度聲字第14號裁定定
    應執行刑為有期徒刑為7年，即定刑時已扣減82年8月），並
    權衡審酌其整體行為責任與刑罰之目的，暨前述各罪定應執
    行刑之外部界限（各宣告刑中刑期最長之有期徒刑2年以上
    ，各刑合併之刑期即有期徒刑91年以下【惟已超過有期徒刑
    30年，應以30年為定應執行刑之上限】），另參考受刑人對
    本件定應執行刑表示請從輕量刑，有臺灣雲林地方檢察署刑
    法第50條第1項但書案件是否請求定應執行刑調查表1份（見
    本院卷第23頁）在卷可參等一切情狀，定其應執行刑如主文
    所示。
四、數罪併罰中之一罪，依刑法規定得易科罰金，若因與不得易
    科之他罪併合處罰結果而不得易科罰金時，原可易科部分所
    處之刑，亦無庸為易科罰金折算標準之記載，此經司法院釋
    字第144號、第679號及院字2702號解釋在案。本件受刑人所
    犯如附表編號1至6及73所示各罪所處之刑，雖均得易科罰金
    ，惟因與其餘附表編號所示各罪不得易科罰金之刑併合處罰
    ，依前揭說明，於定執行刑時，無庸為易科罰金折算標準之
    諭知。
五、本件受刑人呂挺秀定應執行刑案件一覽表，除編號1至72之
    「偵查（自訴）機關年度案號」欄位所記載「高雄地檢106
    年度偵字第1281號」，應更正為「高雄地檢105年度偵字第2
    6143號、第26705號、106年度偵字第1281號、第1459號、第
    2146號、第5073號、第8023號、第11293號、107年度偵字第
    20343號、108年度偵字第749號」；編號7至72之「確定判決
    案號」欄所記載「110年度台上字第3871號」，應更正為「1
    10年度台上字第3731號、第3871號」；編號71之「犯罪日期
    」欄位所記載「105年8月8日」，應更正為「105年間7月間
    某日」；編號74之「犯罪日期」欄位所記載「109年9月11日
    前某日」應更正為「109年9月11日前某日至109年9月11日」
    外，餘均引用如附件。
六、依刑事訴訟法第477條第1項，裁定如主文。
中　　華　　民　　國　　111 　年　　5 　　月　　 31 　日
                  刑事第四庭    法  官  黃玥婷
以上正本證明與原本無異。
如不服本裁定，應於裁定送達後5 日內向本院提出抗告狀（須附繕本）。　　　　　　　　　　　
中　　華　　民　　國　　111 　年　　5 　　月　　31　　日
                                書記官  邱明通
附表：受刑人呂挺秀定應執行刑案件一覽表